【裁判字號】    89,易,859
【裁判日期】    890927
【裁判案由】    違反毒品危害防制條例
【裁判全文】
臺灣屏東地方法院刑事判決                          八十九年度易字第八五九號
    公  訴  人  臺灣屏東地方法院檢察署檢察官
    被      告  甲○○
    選任辯護人  蘇精哲律師
                王正嘉律師
                鄭銘仁律師
右列被告因違反毒品危害防制條例案案件，經檢察官提起公訴（八十九年度毒偵字第
一○二二號），本院判決如左：
     主  文
甲○○施用第二級毒品，處有期徒刑捌月。
     事  實
一、甲○○前因施用第二級毒品案件，先後二次經觀察、勒戒後，均認無繼續施用毒
    品之傾向，由台灣屏東地方法院檢察署、臺灣臺南地方法院檢察署檢察官各於八
    十八年五月二十七日、八十八年十二月二十八日，以八十八年度偵字第三三五五
    號、八十八年度毒偵字第九八七號不起訴處分確定。猶不知悔改，又於八十九年
    三月五日下午三時許之前四十八小時內某時（不含公權力拘束時間），在不詳地
    點，施用第二級毒品甲基安非他命一次，經警採尿查獲。
二、案經屏東縣警察局里港分局報請台灣屏東地方法院檢察署檢察官偵查起訴。
    理  由
一、訊據被告甲○○矢口否認右揭犯行，辯稱：未吸用毒品，可能係服用感冒藥導致
    驗尿呈陽性反應云云。惟查，被告於八十九年三月五日下午三時許，經警採其尿
    液送交台灣檢驗科技股份有限公司及本院送法務部調查局檢驗結果檢驗結果，確
    認有甲基安非他命陽性反應，有該公司八十九年三月九日濫用藥物尿液檢驗報告
    、法務部調查局檢驗通知書各一紙在卷可參，參以服用藥物如感冒藥品，可能對
    初步檢驗（ＥＩＡ）造成偽陽性反應，但經確認檢驗（ＧＣ／ＭＳ）即可排除偽
    陽性之可能，因此無誤判之可能，亦據台灣檢驗科技股份有限公司以台檢高字第
    八九○七二七號函覆在卷，而安非他命服用後，於人體內有四十八小時之殘留期
    間，可由人體所排放之尿液中檢出，因此，被告空言否認，尚難採信；此外，復
    有前揭不起訴處分書二件在卷足憑，事證明確，被告犯行堪以認定。
二、核被告所為，係犯毒品危害防制條例第十條第二項之施用第二級毒品罪。爰審酌
    被告前即曾因施用毒品經二次勒戒後經不起訴處分，仍不知悛悔，意志不堅，三
    犯施用毒品罪，且事後於本院審理中復未能坦承犯行，未見悔意，又其施用毒品
    係自戕之行為並未生損害於他人等一切情狀，量處如主文所示之刑。
據上論斷，應依刑事訴訟法第二百九十九條第一項前段，毒品危害防制條例第十條第
二項判決如主文。
本案經檢察官陳新君到庭執行職務
中      華      民      國      八十九      年      九      月  二十七  日
                                      臺灣屏東地方法院刑事第一庭
                                          審判長  法  官 潘正屏
                                                  法  官 包梅真
                                                  法  官 郭書豪
右正本證明與原本無異。
對於本判決如有不服應於收受送達後十日內向本院提出上訴書狀上訴於台灣高等法院
高雄分院並按他造當事人之人數附具繕本。
                                                  書記官 潘豐益
中      華      民      國      八十九      年      九      月  二十七  日
附錄法條
毒品危害防制條例第十條
施用第一級毒品者，處六月以上五年以下有期徒刑。
施用第二級毒品者，處三年以下有期徒刑。


司法院資訊處製作；財團法人民間司法改革基金會備份。
